【裁判字號】    95,易,160
【裁判日期】    950906
【裁判案由】    竊盜
【裁判全文】
臺灣士林地方法院刑事判決               95年度易字第160號
公  訴  人  臺灣士林地方法院檢察署檢察官
被      告  甲○○
上列被告因竊盜案件，經檢察官提起公訴（94年度偵字第10926
號），本院經訊問被告後，被告為認罪之答辯，本院合議庭裁定
認本件宜由受命法官以簡式審判程序審理並判決如下：
    主  文
甲○○竊盜，累犯，處拘役拾日，如易科罰金以佰元折算壹
日。
    事實及理由
一本件犯罪事實及證據除引用檢察官起訴書之記載外，另補充如
  下：
  (一)被告甲○○前因偽造文書案件，經台灣板橋地方法院判處有
    期徒刑6月確定，並於民國91年3月15日縮刑期滿，視為執行
    完畢。
  (二)被告於本院調查、審理時之自白。
二按被告行為後，前於94年2 月2 日修正公布之刑法，已於95年
  7 月1 日施行（下稱修正後刑法，而95年7 月1 日修正施行前
  之刑法則稱修正前刑法），另刑法施行法亦於95年6 月14日增
  訂該法第1 之1 條規定，並自95年7 月1 日施行。修正後刑法
  第2 條第1 項「行為後法律有變更者，適用行為時之法律。但
  行為後之法律有利於行為人者，適用最有利於行為人之法律」
  之規定，係規範行為後法律變更所生新舊法律比較適用之準據
  法，於新法施行後，自應適用新法第2 條第1 項之規定，為「
  從舊從輕」之比較；又比較新舊法時，應就罪刑有關之共犯、
  未遂犯、想像競合犯、牽連犯、連續犯、結合犯，以及累犯加
  重、自首減輕暨其他法定加減原因（如身分加減）與加減例等
  一切情形，綜其全部罪刑之結果而為比較後，再適用有利於行
  為人之法律處斷，而不得一部割裂分別適用不同之新舊法（最
  高法院24年上字第4634號、29年上字第964 號判例意旨、最高
  法院95年度第8 次刑事庭會議決議參照）。經查：
  (一)刑法第320 條第1 項竊盜罪，法定刑得科銀元500 元以下之
    罰金，依被告行為時之刑法第33條第5 款規定：「主刑之種
    類如左：五、罰金：1 元以上。」，換算新臺幣後，為新臺
    幣3 元以上。惟被告行為後修正刑法第33條第5 款規定：「
    主刑之種類如下：五、罰金：新臺幣1 千元以上，以百元計
    算之。」，經比較修正前後關於科處罰金刑之最低刑度規定
    ，自應以被告行為時之舊刑法較有利於被告。
  (二)刑法施行法第1 條之1 規定：「中華民國94年1 月7 日刑法
    修正施行後，刑法分則編所定罰金之貨幣單位為新臺幣。94
    年1 月7 日刑法修正時，刑法分則編未修正之條文定有罰金
    者，自94年1 月7 日刑法修正施行後，就其所定數額提高為
    30倍。但72年6 月26日至94年1 月7 日新增或修正之條文，
    就其所定數額提高為3 倍。」，查本件被告所犯刑法第320
    第1 項之罪，其罰金提高倍數為30 倍 ，比較新舊法，新法
    並未有利於被告，應依刑法第2 條第1 項前段適用舊法。
  (三)再受有期徒刑之執行完畢，5 年以內故意再犯有期徒刑以上
    之罪者，無論依修正前刑法第47條，或修正後刑法第47條第
    1 項之規定，均構成累犯，適用舊法對被告並無不利。
  (四)被告行為時之修正前刑法第41條第1 項前段規定：「犯最重
    本刑為5 年以下有期徒刑以下之刑之罪，而受6 個月以下有
    期徒刑或拘役之宣告，因身體、教育、職業、家庭之關係或
    其他正當事由，執行顯有困難者，得以1 元以上3 元以下折
    算1 日，易科罰金。」，上開易科罰金折算標準，並依被告
    行為時之罰金罰鍰提高標準條例第2 條前段（現已刪除）規
    定，就其原定數額提高為100 倍折算1 日，則被告行為時之
    易科罰金折算標準，應以銀元100 元以上300 元以下折算1
    日，經折算為新臺幣後，應以新臺幣300 元以上900 元以下
    折算1 日。惟被告行為後之修正後刑法第41條第1 項前段則
    規定：「犯最重本刑為5 年以下有期徒刑以下之刑之罪，而
    受6 個月以下有期徒刑或拘役之宣告者，得以新臺幣1 千元
    、2 千元或3 千元折算1 日，易科罰金。」，比較修正前後
    之易科罰金折算標準，以適用被告行為時之修正前刑法規定
    ，並同時引用被告行為時之罰金罰鍰提高標準條例第2 條之
    規定，較有利於被告。
  (五)綜合上述各條文修正前後之比較後，應整體適用修正前之刑
    法相關規定及罰金罰鍰提高標準條例之規定。
三核被告所為，係犯修正前刑法第320 條第1 項之竊盜罪，被告
  前有上述之犯罪科刑執行情形，有台灣高等法院被告全國前案
  紀錄表在卷可稽，於5 年內再犯本件有期徒刑以上之罪，為累
  犯，應依修正前刑法第47條之規定加重其刑。爰審酌被告前有
  竊盜前科（此有台灣高等法院被告全國前案紀錄表在卷可稽）
  ，竟不知悔改，再犯本件同質之罪，及其犯罪之動機、手段、
  犯罪所得之不法利益，及犯後坦承犯行，態度尚稱良好等一切
  情狀，量處如主文所示之刑，並依修正前刑法第41條第1 項之
  規定，諭知易科罰金之折算標準。
四依刑事訴訟法第299 條第1 項前段、第273 條之1 第1 項、第
  310 條之2 、第454 條第2 項，刑法第2 條第1 項前段、修正
  前刑法第320 條第1 項、第47條、第41條第1 項，罰金罰鍰提
  高標準條例第1 條前段、第2 條，判決如主文。
五本案經檢察官高俊申到庭執行職務
中    華    民    國    95    年    9     月    6     日
                  刑事第五庭法  官  江翠萍
以上正本證明與原本無異。
如不服本判決，應於判決送達後10日內，向本院提出上訴狀。
                            書記官  張茹茵
中    華    民    國    95    年    9     月    14    日
論罪條文：
修正前刑法第320 條第1 項
意圖為自己或第三人不法之所有，而竊取他人之動產者，為竊盜
罪，處5 年以下有期徒刑、拘役或5 百元以下罰金。


司法院資訊處製作；財團法人民間司法改革基金會備份。
